臺灣彰化地方法院刑事判決
111年度侵訴字第7號
公  訴  人  臺灣彰化地方檢察署檢察官
被      告  蕭文政


指定辯護人  李思樟律師
上列被告因強制猥褻案件，經檢察官提起公訴（110年度偵字第5
887號），本院判決如下：
    主    文
蕭文政對未滿十四歲之女子犯強制猥褻罪，處有期徒刑參年。
    犯罪事實
一、蕭文政前經保全公司派駐至位於彰化縣○○鄉○○路0段000號之
    仁豐國民小學擔任警衛工作，甲○（民國96年11月生，警詢
    中編定代號為BJ000-A110061號，真實姓名年籍住所均詳卷
    ，依性侵害犯罪防治法之規定，其姓名不得揭露，於本判決
    以代號稱之，下稱甲○）前為仁豐國小學生，2人自甲○國小
    五年級時即相識。緣甲○於110年4月2日上午11時20分許，返
    回仁豐國小遊玩並至教職員辦公室向蕭文政打招呼，詎蕭文
    政明知甲○為未滿14歲之女子，性觀念尚未臻健全成熟，無
    完全之性自主決定能力，竟基於對未滿14歲女子強制猥褻之
    犯意，利用當時係清明連假，並無其他人在場之際，以手指
    碰觸甲○陰部，並以手碰觸甲○左邊胸部及用舌頭舔甲○左邊
    乳頭，以此違反甲○意願之方法，對其為猥褻行為。嗣甲○返
    家後，告知同學陳○君及家中長輩，經家人帶往報警處理，
    而循線查悉上情。
二、案經甲○訴由彰化縣警察局北斗分局報告臺灣彰化地方檢察
    署檢察官偵查起訴。
    理    由
一、程序部分：
  ㈠性侵害犯罪防治法第12條第2項規定，司法機關所製作必須公
    示之文書，不得揭露被害人之姓名、出生年月日、住居所及
    其他足資識別被害人身分之資訊。兒童及少年福利與權益保
    障法第69條第1項第4款、第2項亦規定，司法機關所製作必
    須公開之文書，除有其他法律特別規定之情形外，不得揭露
    足以識別刑事案件、少年保護事件之當事人或被害人之兒童
    及少年身分之資訊。另性侵害犯罪防治法第12條及第13條第
    1項所定其他足資識別被害人身分之資訊，包括被害人照片
    或影像、聲音、住址、親屬姓名或其關係、就讀學校與班級
    或工作場所等個人基本資料，此觀性侵害犯罪防治法施行細
    則第6條之規定即明。查本案告訴人甲○案發時為未滿14歲之
    少年，是本判決關於告訴人及其父，僅記載為甲○、甲父（
    真實姓名對照表詳偵卷第101頁封套袋內），合先敘明。
  ㈡被告以外之人於審判外之陳述，雖不符刑事訴訟法第159條之
    1至之4規定，而經當事人於審判程序同意作為證據，法院審
    酌該言詞陳述或書面陳述作成時之情況，認為適當者，亦得
    為證據；當事人、代理人或辯護人於法院調查證據時，知有
    第159條第1項不得為證據之情形，而未於言詞辯論終結前聲
    明異議者，視為有前項之同意，刑事訴訟法第159條之5定有
    明文。次按刑事訴訟法第159條之5立法意旨，在於確認當事
    人對於傳聞證據有處分權，得放棄反對詰問權，同意或擬制
    同意傳聞證據可作為證據，屬於證據傳聞性之解除行為，如
    法院認為適當，不論該傳聞證據是否具備刑事訴訟法第159
    條之1至第159條之4所定情形，均容許作為證據，不以未具
    備刑事訴訟法第159條之1至第159條之4所定情形為前提。此
    揆諸「若當事人於審判程序表明同意該等傳聞證據可作為證
    據，基於證據資料愈豐富，愈有助於真實發見之理念，此時
    ，法院自可承認該傳聞證據之證據能力」立法意旨，係採擴
    大適用之立場。蓋不論是否第159條之1至第159條之4所定情
    形，抑當事人之同意，均係傳聞之例外，俱得為證據，僅因
    我國尚非採澈底之當事人進行主義，故而附加「適當性」之
    限制而已，可知其適用並不以「不符前四條之規定」為要件
    。惟如符合第159條之1第1項規定之要件而已得為證據者，
    不宜贅依第159條之5之規定認定有證據能力（最高法院104
    年度第3次刑事庭會議決議意旨參照）。查本判決後開引用
    各該被告蕭文政以外之人於審判外之陳述（包含書面陳述）
    ，皆屬傳聞證據，公訴人、被告及辯護人於本院準備程序均
    表示同意作為證據，或於審理期日表示無意見（見本院卷第
    45頁、第103頁至第105頁），迄至言詞辯論終結前未再聲明
    異議，本院審酌上開證據作成時之情況，並無違法不當或其
    他瑕疵，認以之作為證據應屬適當，依前開規定，認前揭供
    述證據應有證據能力。
  ㈢又本案其餘非供述證據，無傳聞法則之適用，本院審酌該等
    證據作成及取得之程序均無違法之處，且與本案具有關連性
    ，是後述所引用非供述證據之證據能力均無疑義，合先敘明
    。
二、認定犯罪事實所憑之證據及理由：
    上開犯罪事實，迭據被告於警詢、偵訊、本院準備程序及審
    理時均坦承不諱（見偵卷第9頁至第14頁、第85頁至第87頁
    ，本院卷第45頁、第106頁），核與證人即告訴人甲○於警詢
    、偵訊時證述之情節（見偵卷第15頁至第20頁、第69頁至第
    72頁）及證人陳○君於警詢時證述之情節均大致相符（見本
    院卷第93頁至第94頁），並有告訴人手繪現場圖、路口監視
    器翻拍照片、甲○與陳○君間之Messenger對話紀錄翻拍照片
    、仁豐國小監視錄影器畫面翻拍照片、性侵害犯罪事件通報
    表、彰化縣政府性侵害案件訊前訪視紀錄表、性侵害案件代
    號與真實姓名對照表等件在卷可稽（見偵卷第25頁、第27頁
    及第37頁，本院卷第87頁至第92頁、第95頁至第97頁。代號
    與真實姓名對照表存放於偵卷第101頁之封套袋內），足認
    被告上開任意性自白與事實相符，應可採信。本案事證明確
    ，被告犯行洵堪認定，應依法論罪科刑。
三、論罪科刑之依據：
  ㈠所謂猥褻行為，係指性交以外，足以興奮或滿足性慾之一切
    色情行為，亦即在客觀上足以誘起他人性慾，在主觀上足以
    滿足自己性慾，而侵犯他人性自由之權利，使被害人有被侵
    犯之被害感覺，係屬於性侵害之概念，此有最高法院100年
    度台上字第393號判決意旨可資參照。又按刑法第224條所稱
    之其他違反告訴人意願之方法，應係指該條所列舉之強暴、
    脅迫、恐嚇、催眠術以外，其他一切違反被害人意願之方法
    ，妨害被害人之意思自由者而言。於被害人未滿14歲之情形
    ，參照聯合國兒童權利公約第19條第1項規定之意旨，以及
    公民與政治權利國際公約第24條第1項、經濟社會文化權利
    國際公約第10條第3項及上開二公約施行法第2條等規定，自
    應由保護該未滿14歲之被害人角度，解釋「違反告訴人意願
    之方法」之意涵，不必拘泥於行為人必須有實行具體之違反
    被害人意願之方法行為。倘行為人對7歲以上未滿14歲之被
    害人非合意而為猥褻，則基於對未滿14歲男女之保護，應認
    被告對於被害人為猥褻，所為已妨害被害人「性自主決定」
    之意思自由，屬「以違反告訴人意願之方法」而為。查本案
    被告觸摸甲○陰部、胸部及舔其乳頭之行為，依社會一般通
    念，其行為客觀上已足以引起性慾之興奮與滿足，顯係基於
    色慾而滿足慾望之一種動作，自屬於猥褻之行為。又被告並
    未得甲○之同意，仍為前開猥褻行為，自屬以違反甲○意願之
    方法而為無訛。再甲○為96年出生，此有真實姓名年籍資料
    對照表附卷可佐，其於案發時為未滿14歲之女子，被告亦自
    承知悉甲○當時未滿14歲一情（見偵卷第11頁）。是核被告
    所為，係犯刑法第224條之強制猥褻罪，而有刑法第222條第
    1項第2款之情形，應論以刑法第224條之1之對未滿14歲之女
    子犯強制猥褻罪。
  ㈡被告先後多次對甲○為猥褻行為，係於密接時間、地點所為，
    且所侵害者復屬相同之法益，各行為之獨立性極為薄弱，在
    刑法評價上，以視為數個舉動之接續施行，合為包括之一行
    為予以評價，較為合理，應論以接續犯之一罪。
  ㈢成年人故意對兒童及少年犯罪者，加重其刑至2分之1，但各
    該罪就告訴人係兒童及少年已定有特別處罰規定者，不在此
    限，兒童及少年福利權益與保障法第112條第1項定有明文。
    是以刑法各罪未就年齡要件特設處罰規定者，固應依該條項
    規定加重其刑，然被告對告訴人所犯之對未滿14歲之女子強
    制猥褻罪，已將「對未滿14歲之男女」列為犯罪構成要件，
    依兒童及少年福利與權益保障法第112條第1項但書規定，自
    無再依同條項前段規定加重處罰之餘地。
  ㈣爰以被告之責任為基礎，審酌其明知告訴人於案發時未滿14
    歲，心理、生理均未臻發育成熟，見告訴人孤身一人年幼可
    欺，而以違反告訴人意願之方式，對其為猥褻行為，戕害告
    訴人之身心健康與人格發展甚鉅，亦可能損及日後告訴人之
    人際信任，犯罪情節嚴重，實屬不該，並考量其犯後雖已坦
    承犯行，然迄未能與告訴人及甲父達成和解之情形，兼衡其
    自述為高職畢業之智識程度、目前以臨時工為業、日薪新臺
    幣（下同）1,200元、已婚、育有3子、2名已成年、1名未滿
    18歲、與妻兒同住、每月須償還卡債約3,900元、具有中低
    收入戶身分、須與其妻分擔家庭生活費之開銷之生活狀況（
    見本院卷第107頁、第113頁中低收入戶證明書、第115頁前
    置協商機制協議書）等一切情狀，量處如主文所示之刑。檢
    察官固對被告具體求處有期徒刑3年4月至4年6月；惟本院考
    量上情，認量處被告如主文所示之刑，應已足收警懲之效，
    附予敘明。
據上論斷，應依刑事訴訟法第299條第1項前段，刑法第224條、
第224條之1、第222條第1項第2款，判決如主文。
本案經檢察官何昇昀提起公訴，檢察官黃建銘到庭執行職務。
中　　華　　民　　國　　111 　年　　5 　　月　　31　　日
                  刑事第七庭  審判長法　官  王義閔      
                                    法　官  李  昕
                                    法　官  巫美蕙
以上正本證明與原本無異。
如不服本判決應於收受判決後20日內向本院提出上訴書狀，並應
敘述具體理由；其未敘述上訴理由者，應於上訴期間屆滿後20日
內向本院補提理由書（均須按他造當事人之人數附繕本）「切勿
逕送上級法院」。
告訴人或被害人對於判決如有不服具備理由請求檢察官上訴者，
其上訴期間之計算係以檢察官收受判決正本之日期為準。　　　
中　　華　　民　　國　　111 　年　　5 　　月　　31　　日
                                    書記官  林婷儀
附錄本案論罪科刑法條：
中華民國刑法第224條
對於男女以強暴、脅迫、恐嚇、催眠術或其他違反其意願之方法
，而為猥褻之行為者，處6月以上5年以下有期徒刑。
中華民國刑法第224條之1
犯前條之罪而有第222條第1項各款情形之一者，處3年以上10年
以下有期徒刑。
中華民國刑法第222條第1項第2款
犯前條之罪而有下列情形之一者，處7年以上有期徒刑：
二、對未滿十四歲之男女犯之。